【裁判字號】    97,抗,794
【裁判日期】    970731
【裁判案由】    聲請撤銷緩刑
【裁判全文】
臺灣高等法院臺中分院刑事裁定           97年度抗字第794號
抗  告  人
即受  刑人  甲○○
上列抗告人因撤銷緩刑案件，不服臺灣臺中地方法院97年度撤緩
字第91號，中華民國97年 6月16日第一審裁定（聲請案號：臺灣
台中地方法院檢察署97年度執聲字第1751號），提起抗告，本院
裁定如下：
    主  文
抗告駁回。
    理  由
一、抗告意旨略以：抗告人身為義警，單純與朋友同樂飲酒，並
    非有意酒後駕車，不知會造成如此大的過錯，祈請法官原諒
    ，以求重新改過云云。
二、按受保護管束人在保護管束期間內，應保持善良品行，不得
    與素行不良之人往還；應服從檢察官及執行保護管束者之命
    令。受保護管束人違反上開規定，情節重大者，檢察官得聲
    請撤銷保護管束或緩刑之宣告，保安處分執行法第 74條之2
    第1款、第2款及同法第74條之3第1項分別定有明文。而上揭
    條文並未明確規定受保護管束人須同時具備「未保持善良品
    行」及「與素行不良之人往還」兩項要件，始得撤銷保護管
    束或緩刑之宣告。且依該法第 74條之3之立法理由：「受保
    護管束人違反前條規定應遵守之事項，其情節重大者，足見
    保護管束處分已不能收效，得為刑法第 92條第2項及第93條
    第 3項撤銷保護管束或緩刑之宣告或假釋之事由，檢察官及
    典獄長應聲請撤銷，爰增訂本條。」觀之，撤銷保護管束或
    緩刑之宣告與否厥在「保護管束處分是否已不能收效」，此
    合乎法律之「目的解釋」，同時未逾「法條可能文義之限制
    」範圍。依此，受保護管束人於保護管束期間未保持善良品
    行，且情節重大，而屬保護管束不能收效之情形，其間縱未
    與素行不良之人往來，亦應屬同法第 74條之3所示之得撤銷
    保護管束或緩刑宣告之情形（最高法院92年度台非字第54號
    刑事判決參照）。
三、經查，抗告人甲○○因犯僭行公務員職權、誣告及強制罪等
    案件，經原審以96年度訴字第1186號分別判處有期徒刑 3月
    、4月及5月，並定應執行刑為有期徒刑10月，緩刑 3年，緩
    刑期間內付保護管束，並應於判決確定後至緩刑期滿前 3年
    間，向指定公益團體、地方自治團體或社區提供 100小時之
    義務勞動，於 96年6月20日確定。茲因抗告人在保護管束期
    間內之96年11月20日，故意犯公共危險案件，經原審於97年
    1月15日以97年度沙交簡字第65號判處拘役40日，於97年3月
    12 日確定；復於97年1月31日，故意犯公共危險案件，經原
    審於97年2月26日以97年度沙交簡字第151號判處拘役58日，
    於97年3月25日確定；再於97年3月21日，故意犯公共危險案
    件，經原審於97年4月18日以97年度沙交簡字第331號判處有
    期徒刑 4月，於97年5月5日確定。此有上揭刑事判決、臺灣
    高等法院被告前案紀錄表附卷可稽，況抗告人於 97年3月18
    日，前往臺灣臺中地方法院檢察署執行保護管束時，觀護人
    還特別叮囑因再犯公共危險罪（即上開 97年度沙簡字第151
    號判決)，請其戒酒，此有臺灣臺中地方法院檢察署97年3月
    18日觀護輔導紀要在卷可查，詎抗告人仍不知警惕，於97年
    3 月21日再犯公共危險罪，足認抗告人於其受保護管束期間
    內，並未遵守上開應保持善良品行之規定，且未遵從檢察官
    及執行保護管束者命令，屢犯酒駕公共危險罪達 3次，情節
    重大，顯已違反保安處分執行法第 74條之2第1款、第2款之
    規定，應堪認定。
四、本件抗告人於緩刑期內付保護管束期間又犯 3次公共危險之
    罪行，堪認其違反保安處分執行法第 74條之2第1、2款所定
    「未保持善良品行」及「未服從檢察官及執行保護管束者之
    命令」之情形而情節重大者，原審因而依保安處分執行法第
    74條之3第1項之規定，撤銷其緩刑之宣告，經核並無不合。
    抗告人猶執上開理由提起抗告，指摘原裁定不當，為無理由
    ，應予駁回。
五、據上論斷，依刑事訴訟法第412條，裁定如主文。
中    華    民    國    97    年    7     月    31    日
            刑事第十庭    審判長法  官  林  照  明
                                法  官  林  欽  章
                                法  官  蔡  名  曜
上列正本證明與原本無異。
不得再抗告。
                                書記官  劉  恒  宏
中    華    民    國    97    年    8     月    1     日


司法院資訊處製作；財團法人民間司法改革基金會備份。
